【裁判字號】    95,抗更(一),191
【裁判日期】    950428
【裁判案由】    返還擔保金
【裁判全文】
臺灣高等法院臺中分院民事裁定       95年度抗更(一)字第191號
抗  告  人  鐳力建設股份有限公司
法定代理人  丁○○
送達代收人  甲○○
代  理  人  乙○○
相  對  人  允將建設有限公司
法定代理人  丙○○
代  理  人  陳怡成律師
上列抗告人因與相對人間返還擔保金事件，對於中華民國94年10
月18日臺灣臺中地方法院94年度聲字第1717號所為裁定提起抗告
，本院裁定後，經最高法院廢棄發回，本院更為裁定如下：
    主  文
抗告駁回。
抗告程序費用由抗告人負擔。
    理  由
一、按，應供擔保之原因消滅者，法院應依供擔保人之聲請，以
    裁定命返還其提存物或保證書，民事訴訟法第 104條第 1項
    第 1款定有明文。前開規定，於其他依法令供訴訟上之擔保
    者準用之，並為同法第 106條所明定。準此，於債務人為免
    假處分而供擔保之情形，嗣後該處分裁定如被撤銷，即應認
    供擔保之原因消滅，債務人自得聲請法院以裁定命返還其提
    存之擔保金。
二、查，本件相對人於原法院聲請意旨所稱：抗告人前聲請原法
    院94年度裁全字第2364號裁定對伊為假處分並以94年度執全
    字第1243號裁定執行，經伊聲請原法院以94年度裁全聲字第
    434號准許伊為反擔保以撤銷假處分執行，伊以此提供擔保
    金新台幣4160萬元，並以原法院94年度存字第2285號提存後
    ，原法院於94年7月19日中院清民執94執全七字第1243號函
    通知撤銷前揭執行命令在案。嗣伊聲請原法院以94年度裁全
    聲字第389號裁定限期命抗告人起訴，惟抗告人並未遵限起
    訴，經原法院以94年度裁全聲字第519號裁定撤銷前揭假處
    分裁定確定，有原法院於94年9月2日核發之裁定確定證明可
    稽等情，有該裁定及確定證明書在卷可稽，並經本院調卷查
    明屬實，依上開說明，相對人主張其提存系爭擔保金之供擔
    保原因已消滅，自屬有據，原法院准予其發還擔保金之聲請
    ，並無不合。抗告意旨雖謂伊已於期限內提起本案訴訟，由
    原法院94年度重訴字第315號審理中，原法院撤銷系爭假處
    分有誤云云，惟，系爭假處分業經裁定撤銷確定，已如前述
    ，且為兩造所不爭（參見本院95年4月26日準備程序筆錄）
    ，法院及當事人自應受該確定裁定效力所拘束，至抗告人另
    提起之94年重訴字第315號訴訟，則為無關之他案，非得阻
    本件假處分供擔保之原因消滅，以此抗告殊無理由，應予
    駁回。
三、據上論結，本件抗告為無理由，依民事訴訟法第 495條之 1
    第 1項、第 449條第 1項、第95條、第78條，裁定如主文。
中    華    民    國    95    年    4     月    28    日
                      民事民五庭審判長法  官  陳滿賢
                                      法  官  古金男
                                      法  官  朱  樑
以上正本係照原本作成。
非有民事訴訟法第486條第4項情形，不得再抗告；再抗告應委任
具律師資格者，始得為之。
                                      書記官  陳俞豪
中    華    民    國    95    年    5     月    2     日
                                                      Ｈ


司法院資訊處製作；財團法人民間司法改革基金會備份。
